【裁判字號】    98,上易,653
【裁判日期】    980925
【裁判案由】    竊盜
【裁判全文】
臺灣高等法院高雄分院刑事判決         98年度上易字第653號
上  訴  人
即  被  告  乙○○
上  訴  人
即  被  告  丙○○
上列上訴人因竊盜案件，不服臺灣屏東地方法院98年度易字第50
5 號中華民國98年6 月29日第一審判決（起訴案號：臺灣屏東地
方法院檢察署98年度偵字第3806號），提起上訴，本院判決如下
：
     主  文
上訴駁回。
     理  由
一、按上訴書狀應敘述具體理由；又第二審法院認為上訴書狀未
    敘述理由或上訴有刑事訴訟法第362 條前段之情形者，應以
    判決駁回之，同法第361 條第2 項、第367 條前段定有明文
    。
二、經查，上訴人即被告乙○○已於98年7 月6 日收受原審判決
    （原審卷66頁）、另被告丙○○則於98年7 月16日收受原審
    判決（原審卷65頁），被告2 人雖均上訴期間屆滿（乙○○
    於98年7 月24日；另丙○○則於98年8 月3 日）前提出上訴
    書狀，然其2 人上訴理由狀均僅泛指「被告之判決書附表一
    編號2 、3 是屬同一犯罪時間、地點，因屬同一罪判定，原
    審法院竟以二罪判處，上訴人實難以折服云云」。惟按95年
    7月1日刑法修正生效施行後，刑法第56條之連續犯規定既已
    刪除適用，故對行為人所犯各罪間，其是否成立包括一罪，
    自應對所犯之各罪間是否可獨立成罪及犯罪之時間、地點等
    因素是否均密接不可分，而予以評價。查本件被告2 人雖分
    別於原審判決附表一編號2、3（即98年5月18日凌晨1時及凌
    晨2時竊取被害人丁○○、甲○○園內之檳榔各20 穹及25穹
    ，其竊盜行為，雖係時間密接，惟各該被竊財物所有權乃歸
    屬不同被害人且各分佈在俱有門鎖鐵鍊、鐵網圍籬等安全設
    備區隔之不同檳榔園中，是案發地點顯非同一監督權範圍，
    其等逐一竊取各被害人財物之行為，自屬獨立可分，當係各
    別犯意，即應予分論併罰，故被告2人上訴意旨認其原審判
    決附表一編號2、3，應論一罪論云云，則有誤會。又被告2
    人除上開陳述外，未見有何依據卷內既有訴訟資料或提出新
    事證，指摘或表明第一審判決有何採證認事、用法或量刑等
    足以影響判決本旨之不當或違法，而構成應予撤銷之具體事
    由，已難謂其上訴理由符合「具體」之要件，故其上訴即不
    合法律上之程式。再上訴不合法律上之程式之情形，依刑事
    訴訟法第367 條但書規定：「但其情形可以補正而未經原審
    法院命其補正者，審判長應定期先命補正。」，係指上訴書
    狀未敘述理由，原審未命補提理由書狀之情形。換言之，應
    認僅於上訴人上訴未敘述理由時，原審法院可命其補正，而
    未經原審法院命其補正，第二審法院審判長始應定期間先命
    補正，苟上訴人提起上訴時，上訴書狀已載理由者，即不適
    用。茲上訴書狀敘述之上訴理由是否具體，既非原審法院可
    命補正之事項，即毋庸先命補正。從而，上訴人上訴理由書
    狀未敘述具體理由，且於上訴期間屆滿後之20日內（乙○○
    部分為98年8月10日以前，丙○○部分則為98年8月24日以前
    ），迄未補提上訴具體理由，此有本院上訴理由狀查詢表在
    卷可按，依上開規定，顯屬違背法律上之程式，應由本院依
    同法第367條前段、第372條不經言詞辯論判決如主文。
中    華    民    國    98    年    9     月    25    日
                  刑事第八庭    審判長法  官   洪兆隆
                                      法  官   郭玫利
                                      法  官   李政庭
以上正本證明與原本無異。
不得上訴。
中    華    民    國    98    年    9     月    25    日
                                       書記官  吳福連


司法院資訊處製作；財團法人民間司法改革基金會備份。
